【裁判字號】    90,訴,3398
【裁判日期】    901219
【裁判案由】    確認買賣契約不存在
【裁判全文】
臺灣高雄地方法院民事裁定  九十年訴字第三三九八號
    原      告  日赫實業股份有限公司
    法定代理人  謝麗英
    訴訟代理人  盛福德
    法定代理人  許本忠
右當事人間請求確認買賣契約不存在事件，本院裁定如左：
    主      文
本件移送臺灣彰化地方法院。
    理      由
一、按訴訟之全部或一部，法院認為無管轄權者，依原告聲請或依職權以裁定移送其
    管轄法院，民事訴訟法第二十八條第一項定有明文。
二、本件原告起訴略以伊前於民國八十七年十二月一日、同月九日分別向被告購買垃
    壓縮處理機二台，嗣於八十九年八月二十四日乃為伊已離職之總經理盛善延將之
    無權代理出售予被告，為此乃依法請求確認上開買賣契約不存在或被告應給付伊
    新台幣四百九十五萬二千三百八十一元及其遲延利息等語，並據提出統一發票、
    離職同意書、折讓單等件為證，且以上開事件係在其公司所在地發生，並屬於其
    業務涉訟而向本院起訴云云，惟查，本件原告登記所營事業項目乃為：一、一般
    廢棄物之清除及處理、一般事業廢棄物之清除及處理；二有毒、危險之事業廢棄
    物之清除及處理；三、灰渣、污泥、油泥、浮油、暗管、暗溝、廢觸媒、槽渣、
    石灰渣、柏油渣、焦碳渣、廢分子篩、廢白土、廢保溫材料、廢硫磺、廢氧化鋁
    、油漆渣、硫及附劑、廢石棉、廢磁球、煙窗灰、廢活性碳、廢鋁墊球、廢離子
    交換樹脂、電石渣、廢水之清除及處理；四、辦公大樓、醫院、學校、工廠、公
    園綠地等環境衛生、清潔維護、消毒、打腊、垃圾清運及處理業務；五、高層建
    築物內各種機器節約能源設備之運轉及控制改善業務；六、有關高層建築物清潔
    衛生之維護業務；七、室內大氣污染物質之測量、病蟲害、鼠類之驅除、貯水槽
    、排水溝、水塔之清潔業務；八、建物冷暖空調設備、排水系統、換氣空調設備
    檢查維修；九、各類機具之製造加土及經銷買賣業務；十、建材及工具之製造加
    工及經銷買賣業務；十一、各種土砂石、岩塊石開採買賣業務；十二、園藝、景
    觀、造園、造景等綠化工程之承攬及施工及設計；十三、園藝材料之買賣業務；
    十四、廢棄物處理廠業務之經營；十五、停車場業務之經營；十六、前各項器材
    之進出口貿易業務；十七、前各項技術之諮詢、顧問業務，此有股份有限公司變
    更登記表在卷可稽，而原告僅均係購入機器使用，並無銷售機器予他人之業務，
    亦為原告所自承，是原告所從事者既僅為環保工程等事項，其將先前購入之垃圾
    壓縮處理機出售予被告乙節並非係其業務範圍內之事務，其就此與被告發生爭執
    ，自非關於其業務之涉訟，自不得由其營業所所在地之本院予以管轄，今被告住
    所地既係在彰化縣花壇鄉○○村○○街三七一巷七號，且本院亦無其他特別審判
    籍，依民事訴訟第一條第一項之規定，自應由臺灣彰化地方法院管轄，玆原告向
    無管轄權之本院起訴，顯係違誤。爰依職權將本件移送於該管轄法院。
三、依民事訴訟法第二十八條第一項，裁定如主文。
中      華      民      國    九十      年     十二     月     十九     日
                              臺灣高雄地方法院民事第五庭
~B法        官  黃宏欽
右為正本係照原本作成。
如對本裁定抗告須於裁定送達後十日內向本院提出抗告狀。
中      華      民      國    九十      年     十二     月     十九     日
~B法院書記官  史華齡


司法院資訊處製作；財團法人民間司法改革基金會備份。
